臺灣臺中地方法院刑事判決　　　　　　　　　　　　九十二年度易字第二八七號
　　公　訴　人　臺灣臺中地方法院檢察署檢察官
　　被　　　告　乙○○○
　　輔　佐　人　丙○○
　　即被告之夫
右列被告因竊盜案件，經檢察官提起公訴（九十二年度偵字第一九一三一號），本院
判決如左：
    主  文
乙○○○竊盜，處拘役伍拾日，如易科罰金，以參佰元折算壹日。
    事  實
一、乙○○○於民國九十二年七月十四日上午十時許，受甲○○之邀至台中市○○路
    二十六之三十四號甲○○住處為其修指甲，同日十一時許，甲○○邀同乙○○○
    至其住處二樓臥室，並將其所有之Ｋ金手鍊一條、銀幣一枚等物交予乙○○○觀
    賞，嗣甲○○因故離開臥室，詎乙○○○竟意圖為自己不法之所有，竊取甲○○
    所有之Ｋ金手鍊一條、銀幣一枚等物，得手後，將之放置於其攜至該處之棉花袋
    內藏匿，並於同日下午二時許，將前揭竊得之物品帶回其位於臺中市仁美八巷五
    號住處。嗣於同日十五時十八分許，經甲○○報案後會同警員於乙○○○前揭住
    處棉花袋中查獲甲○○所有之前揭手鍊一條、銀幣一枚。
二、案經臺中市警察局第五分局報請臺灣臺中地方法院檢察署檢察官偵查起訴。
    理  由
壹、訊據被告乙○○○固坦承甲○○確有於右揭時、地將手鍊等物交予其觀賞，嗣該
    手鍊等物並於右揭時地在其住處之棉花袋內查獲等情，惟矢口否認有何竊盜犯行
    ，辯稱：本案手鍊等物係甲○○自己放入棉花袋內云云。經查：
一、右揭事實，業據證人即告訴人甲○○於檢察官偵訊及本院審理中證述甚詳，復有
    贓物認領保管收據一紙、照片六張附卷可稽。
二、被告固以甲○○誣陷云云置辯，惟查：
（一）被告與證人甲○○均係因婚姻依親關係始在臺居留之非本國籍人士，此有其等
      年籍資料及被告中華民國外僑居留證影本一紙在卷可稽，再觀諸被告及證人甲
      ○○於檢察官偵訊及本院審理中均供證一致二人係比鄰而居，且案發日被告至
      甲○○住處幫其修指甲、照顧小孩等情，以其二人在社會生活中相互支持之關
      係，衡情證人甲○○應無無端誣陷被告之理。
（二）本案甲○○發覺手鍊等物失竊後，係先由甲○○會同友人至被告住處質問，惟
      被告否認行竊，二人復返回甲○○家中，被告並向甲○○辯稱手鍊等物係放在
      甲○○住處床頭櫃上，嗣甲○○與被告方又返回被告住處，期間甲○○迭告知
      被告若將所竊手鍊等物歸還即不報警，因被告一再否認，迨至最後甲○○始報
      警處理等情，業據證人甲○○於本院證述在卷（本院卷第三十九、四十頁），
      被告於本院亦坦承確有甲○○所指前揭往返二人住處等情（本院卷第四十八頁
      ），又證人即承辦警員蕭仕魁於本院證稱：被告係依甲○○之指示，先進入臥
      室  自己就動手將臥室的東西全部翻開，又到客廳再翻動客廳的彈簧床、小茶
      几、角架，最後方翻到旁邊角架一包脫酯棉，且在被告尚未翻動藏放金手鍊及
      銀幣的脫酯棉包之前，甲○○並無指示被告脫酯棉包也要翻，金手鍊及銀幣可
      能藏放在脫酯棉包裡面等語（本院卷第四十二、四十三頁），則以本案查獲之
      經過觀察，要與構陷他人而直指犯罪之情形有異。
（三）證人甲○○於本院證稱：伊將手鍊等物於住處二樓交予被告後，迨至被告住處
      尋獲後，未曾看過手鍊等物，且未曾接觸過被告之棉花袋等語（本院卷第三十
      七、三十八頁），證人蕭仕魁於本院亦證稱：伊到現場之後，因現場空間很窄
      ，故甲○○一直站在其身旁，且因有特別告訴甲○○不可翻動他人物品，故甲
      ○○絕對沒有翻動被告之物等語（本院卷第四十四、四十五頁），堪認甲○○
      應無迨至與被告協調不成後，始行起意並利用機會將手鍊等物栽贓置入之可能
      。
（四）本案手鍊等物係在被告攜至甲○○住處裝有指甲油、棉花袋等物之小籃子中之
      棉花袋內尋獲等情，業據被告於警訊及本院審理中坦承在卷（九十二年度偵字
      第一九一三一號卷第五頁、本院卷第四十一頁），再甲○○將本案手鍊等物交
      予被告觀賞之際，甲○○之住處僅被告、甲○○、甲○○十個月大之稚子三人
      ，且被告攜至甲○○住處之小籃子係置放於甲○○住處樓下，而甲○○於住處
      二樓臥室將手鍊等物交予被告觀賞後，即由被告持拿手鍊等物，嗣甲○○因故
      先行下樓離去等情，亦據證人甲○○於本院結證在卷，則本案手鍊等物原本既
      係由被告執持於甲○○二樓臥室，而被告所有之小籃子內之棉花袋係另置於一
      樓，以甲○○稚子之年齡，本案手鍊等物亦不可能係甲○○稚子於玩弄間所置
      放。
（五）甲○○於本院證稱：被告係於翻到棉花袋時有聲音，伊說東西在裡面，被告即
      拿棉花袋作勢要丟伊等語（本院卷第三十八頁），證人蕭仕魁於本院亦證稱：
      被告於翻找拿到該包藏放甲○○所有手鍊之脫酯棉後，旋即拿著棉花袋很激動
      對甲○○說你為什麼害我等語（本院卷第四十二、四十三頁），惟查本案藏放
      之脫酯棉花袋係白色透明度甚低之包裝袋，此有卷附照片一幀在卷可按（九十
      二年度偵字第一九一三一號卷第十四頁），而手鍊及銀幣體積甚小，苟手鍊等
      物非被告所藏放，被告何以能於執持棉花袋並發覺其中有物品時旋能會意，並
      不待開拆即確信內裝有甲○○所指述失竊之物，從而上揭情狀顯係被告情虛之
      反應。
三、綜上所述，公訴人所舉之證據充足，且本院亦排除對被告有利認定之可能，已得
    被告有罪之確信，被告犯行堪以認定，應依法論罪科刑。
貳、核被告乙○○○所為，係犯刑法第三百二十條第一項之竊盜罪。爰審酌被告素行
    尚佳，此有臺灣高等法院被告全國前案紀錄表在卷可參，本案犯罪之動機顯係臨
    時起意圖取小利，竊取物品之價值不高，且告訴人已領回遭竊之物，被告係屬外
    籍人士依親之身份，其社會經濟狀況不佳，惟本案事證至為明確，被告竟仍執陳
    詞飾詞諉過等一切情狀，量處如主文所示之刑，並諭知如易科罰金之折算標準，
    以資懲儆。
參、末按緩刑之宣告，除應具備一定條件外，並須有可認為以暫不執行刑罰為適當之
    情形，始得為之，屬法院裁判時得依職權裁量之事項。法院行使此項裁量職權時
    ，應受比例原則、平等原則等一般法律原則之支配；此之所謂比例原則，指法院
    行使此項職權判斷時，須符合客觀上之適當性、相當性及必要性之價值要求，用
    以維護刑罰之均衡。被告犯罪縱係一時失慮所致，惟案發迄今迭經偵審程序，被
    告不惟飾詞諉過，妨害司法資源之合理分配利用，未與被害人道歉或和解，甚而
    直指被害人係栽贓誣陷，此均足徵其惡性，對被告率以緩刑之諭知，不足導正惡
    風亦難預防被告之再犯，爰不為緩刑之諭知，併此說明。
據上論斷，應依刑事訴訟法第二百九十九條第一項前段，刑法第三百二十條第一項、
第四十一條第一項前段，罰金罰鍰提高標準條例第一條前段、第二條，判決如主文。
中    華    民    國      九十三      年    三      月      二        日
                               臺灣臺中地方法院刑事第十一庭
             審判長  法  官  蔡  名  曜
                                             法  官  黃  渙  文
                                             法  官  郭  書  豪
右正本證明與原本無異。
如不服本判決，應於送達後十日內向本院提出上訴狀(須附繕本)，上訴於台灣高等
法院台中分院。
                                             書記官
中    華    民    國      九十三      年    三      月      二        日
附錄論罪科刑法條
刑法第三百二十條第一項
意圖為自己或第三人不法之所有，而竊取他人之動產者，為竊盜罪，處五年以下有期
徒刑、拘役或五百元以下罰金。
